# Verslag
 **Werkgroep Nederlandse Taxonomie**

| Vergaderdatum | 07-12-2021 |
| --- | --- |
| Aanwezig | Tim Koelewijn (TK, vz), Erwin Kaats (EK), Mark Dirksen (MD), Ernst Dunnink (ED), Ronald Vis (RV) en Aad Bergman (AD) |
| Afwezig | Annemarie van der Pol (AP) |

**Bijlage(n)** Actielijst

## Opening

Voorzitter opent de vergadering en heet alle leden welkom.

## Mededelingen

Geen mededelingen.

## Vaststelling agenda

Geen wijzigingen op het concept.

## Verslag vorige bijeenkomst en actielijst

Geen opmerkingen op het verslag.

Actielijst: zie agendapunt GitHub issues.

## Terugkoppeling SBR omgeving

### EG Jaarverslaggevingsketen

- Bestaande stromen blijven zoals ze zijn.
- Groot wordt ook cf ESEF aangeboden (vandaar het docuement genaamd NTA 2.0).
- PE blijft ook gewoon bestaan, maar wellicht is het voor Groot beter om ze richting ESEF te begeleiden, aangezien die nu veelal nog vanaf nul moeten starten.

### EG Gegevens en Proces &amp; Techniek (EGG&amp;PT)

Geen nieuws.

### EG ReferentieGrootboekrekeningSchema (EGRGS)

De Belastingdienst probeert de activiteit binnen RGS te intensiveren. Het heeft zelf een analyse gemaakt wat er wellicht beter zou kunnen om RGS verder te brengen. De Belastingdienst zal dat binnenkort bij de diverse RGS gremia inbrengen.

### SBR Accelaratie (SBRAcc)

Er lijkt niet zoveel te gebeuren rondom experimenten. De wekelijkse en maandelijkse bijeenkomsten zijn vervallen en alleen TIP lijkt nog aandacht te krijgen. Wat de toekomst gaat worden in deze is even afwachten, wellicht is de funding voor volgend jaar nog niet rond. Zou jammer zijn als het verdwijnt. Ondertussen is EK met de taxo viewer bezig.

### XBRL International

- Voor de TAGTF schrijft EK een document over hoe wijzigingen (in een taxonomie) zouden moeten worden gerapporteerd naar de verschillende stakeholders.
- OIM CTI (taxonomie deel) is ongoing. Voornamelijk bezig met requirements te formuleren.

## GitHub issues 
https://github.com/centrumvoorstandaarden/SBR_Werkgroep_NT/issues

- Issue 10 moet nog worden besproken voor 1 tabel. TK plant hiervoor een apart overleg met EK en MD.

## Agenda, verslag en actielijst op Github
Het verslag is door TK geconverteerd van Word naar MD (niet Mark Dirksen maar MarkDown). Dat gaat niet helemaal geweldig met tabellen. Dus voortaan zal TK het handmatig doen met notepad obv het template dat EK zal maken.

## Lijst bijzonderheden NTA (agendapunt uit EGG)
Het betreft hier het antwoord van Paul Warren in 2018 op een vraag vanuit SBR over de bijzondere constructies die SBR hanteert. De WGNT heeft dat schrijven voorzien van voorstellen maar de EGG heeft beslist dat er niets mee gedaan hoeft te worden, dus daar voegen we ons naar. Dus we registreren oa ook de labelsroles niet. De PErsentation Hierarchy moet nog wel worden besproken, TK plant hiervoor een overleg met EK en MD.

## OIM in NTA of filing rules
De grootte van de files is in DigiPoort gelimieteerd (op 20MB). Dus er worden geen extra regels op OIM voorzien. Wel zullen de bestaande filingrules moeten worden bezien op OIM. Daar moet ESEF en Inline niet in worden meegenomen om complexiteit te voorkomen, dus dat moet in een afzonderlijke stap. Volgende WGNT bespreken en TK maakt opzet.

## Planning NT17 met NTA
Er worden geen problemen voorzien:
- De planning van de KvK en de BD voor de NT17 staat vast.
- Visma blijft taxo leverancier.
- NTA bugfixes zijn in RfC procedure maar vormen geen blokkade.

## Rondvraag
EK gaat de uitleg over dimensies updaten op de wiki en meenemen naar github. Het zelfde mbt taxonomie packages. Dit nav vragen vanuit de community, want blijkbaar is die informatie wel gewenst.

## Afsluiting
