# Verslag
 **Werkgroep Nederlandse Taxonomie**

| Vergaderdatum | 09-05-2022 |
| --- | --- |
| Aanwezig | Tim Koelewijn (TK, vz), Ernst Dunnink (ED), Mark Dirksen (MD), Erwin Kaats (EK), Jacques Urlus (JU), Ronald Vis (RV), Aad Bergman (AD), Sander 't Hoen (SH), en Appie Verschoor (AV) |
| Afwezig | Annemarie van der Pol (AP) |

## Opening
Voorzitter opent de vergadering en heet alle leden welkom en met name SH die MD zal gaan vervangen. MD gaat de WGNT binnenkort verlaten omdat hij aan een andere klus gaat beginnen binnen Visma.
## Mededelingen
AB en ED haken om 15.00 af ivm een ander overleg.
## Vaststelling agenda
Geen wijzigingen.
## Verslag vorige bijeenkomst
Geen opmerkingen op het verslag.
## Terugkoppeling SBR omgeving
### EG Jaarverslaggevingsketen
De Taskforce en Werkgroep gaan bezig met de verplichtstelling Groot. Er wordt nagedacht over het vervolgtraject incl wetgeving. Het is de bedoeling dat dit voor het einde van het jaar geregeld is en dan kan pas formeel worden gecommuniceerd naar de markt. Deze verplichtstelling gaat over verslagjaar 2023, dus vanaf januari 2024 moet men helemaal gereed zijn, maar men richt zich op medio 2023 ivm het testtraject, maar dat lijkt krap te worden qua doorlopptijd. Daarnaast de vraag of het op deze Digipoort of de volgende moet aangezien die niet wordt herbouwd. Het is ook oppassen dat er straks niet meerdere aanpassingen tegelijkertijd komen want dan wordt het lastig voor alle partijen in markt en overheid om die nog te implementeren. ESEF is al verplicht voor verslagjaar 2022 en iedereen is ondertussen ESEF ready. De actie zit nu dus alleen op Groot.
De gevolgen voor NTA, PE en filingrules zijn nog niet helemaal bekend, maar er moet vanuit een PvA komen waarin dat staat (genmaakt door de Taskforce?).
De Ondernemingstaxonomie waarover wordt gesproken in deze context is een hele taxo met eigen P-links en Hypercubes etc. De bedoeling is dat de PE en Ondernemingstaxonomie streaks naast elkaar worden ondersteund.
De KvK krijgt wellicht ook een Middelgroot Plus. Daarin zullen dan ook concepten zitten die de banken graag willen ontvangen. De NBA is echter nog niet aangehaakt, evenals de KvK? Afwachten dus hoe dit gaat lopen.
### EG Gegevens en Proces &amp; Techniek (EGG&amp;PT)
2 juni is de eerstvolgende EGG&amp;PT.
### EG ReferentieGrootboekrekeningSchema (EGRGS)
De wijzigingsvoorstellen op de architectuur van de RGS taxonomie zijn besproken in klein committee. Ruud zou er een RFC van maken en die ter review aan TK voorleggen maar TK heeft ondanks herhaaldelijk verzoek nog niets gehoord van Ruud. JU gaat Accept vragen om de status van de beheertooling en de RFC. TK gaat er ook nog eens achteraan.
### SBR Accelaratie (SBRAcc)
Op evt experimenten zit geen actie momenteel. Op het voorstel van een evt voortzetting van het experimentenoverleg kwamen volgens EK bijzonder weinig positieve reacties. Dus blijkbaar is er geen behoefte aan.
### XBRL International
JU en EK gaan in juni naar XBRL Europe in Parijs. Data Amplified is volgens EK weer online (richting november).
## GitHub issues 
https://github.com/centrumvoorstandaarden/SBR_Werkgroep_NT/issues
Issue 27 en 28 zijn in concept opgelost. De leden van de WGNT wordt gevraagd om dit te reviewen.
Issue 40 mbt Assertion Severity 2.0 gaat ingebracht worden bij de EGG.
Issue 43 moet de volgende WGNT bespreken met AB erbij.
Iseue 48 EK en TK zullen een voorstel maken.
## Rondvraag
Geen rondvragen.
## Afsluiting
