# Verslag
 **Werkgroep Nederlandse Taxonomie**

| Vergaderdatum | 04-10-2022 |
| --- | --- |
| Aanwezig | Tim Koelewijn (TK, vz), Appie Verschoor (AV), Jacques Urlus (JU), Ernst Dunnink (ED), Erwin Kaats (EK), Sander 't Hoen (SH), Aad Bergman (AD) en Lilian Sep (LS) |
| Afwezig |  Ronald Vis (RV) en Annemarie van der Pol (AP) |

## Opening
Voorzitter opent de vergadering en heet alle leden welkom.
## Mededelingen
Geen mededelingen.
## Vaststelling agenda
Geen wijzigingen.
## Verslag vorige bijeenkomst
Geen opmerkingen op het verslag.
## Terugkoppeling SBR omgeving
### EG Jaarverslaggevingsketen
- Geen groot nieuws. Vanuit wel aantal obastakels waar rekening mee gehouden moet worden. DigiPoort geschikt maken voor inline en grote berichten. IA voor oude en nieuwe, allebei werkt niet. Oude vanwege AR, nieuwe vanwege veel te doen (en 1:1). Logius heeft gezegd dat voor Q3 2023 dat niet gaat lukken. Logius gaat toch oplossing proberen te realiseren obv hoe AFM het nu doet. Dat is nog wel een 
ESG komt er straks ook aan (is ook op ESEF gebaseerd). Tegelijkertijd introductie van ESEF in de jaarverslaggevingsketen en ESG is te complex.
- De banken krijgen een uitdaging met met ESEF inzake kredietaanvragen. De berichtgrootte is al geregeld daar.
- Dit gaat allemaal wel effect hebben op het afspraken stelsel en filing rules. Vinger aan de pols houden als WGNT.
- Ook zijn er nog wat hordes te nemen met EU vwb hoe om te gaan met blocktagging.
### EG Gegevens en Proces &amp; Techniek (EGG&amp;PT)
Concept RFC voor inline en de report packages behpoeft nog wat aanpassing. Voor Severity 2.0 is een RFC geschreven en ondertussen gepubliceerd.
### EG ReferentieGrootboekrekeningSchema (EGRGS)
Geen bijzonder nieuws ten opzichte van de vorige WGNT.
### XBRL International
Geen bijzonder nieuws ten opzichte van de vorige WGNT.
## Issue decimals="INF"
AB was benieuwd of hier nog iets mee moet gebeuren of dat er gevolgen zijn van de gemaakte keuzes. Antwoord is nee.
## NoBreakSpace in labels
Er zijn een aantal labels oa in het sbr domein die NoBreakSpaces bevatten. Die mogen wel gebruikt worden en leiden op zich niet tot problemen, maar kan met het tonen van de labels wel eens vreemd over komen. Afgesproken wordt dat NoBreakSpaces alleen in hele speciale gevallen mag worden gebruikt die niet nader zijn te bepalen binnen de NTA. Dat blijft dus een verantwoordelijkheid van de taxonomiebouwer. SH zal naar de labels in het sbr domein kijken waar ze weg kunnen.
## GitHub issues 
https://github.com/centrumvoorstandaarden/SBR_Werkgroep_NT/issues
Issue 56 Afgesproken is deze in een RFC voor de NTA 18 mee te nemen.
Issue 51 Even een lagere prio tot we meer zicht welke kan tde NTA op gaat bewegen.
Iseue 48 Even een lagere prio tot we meer zicht welke kan tde NTA op gaat bewegen.
Issue 43 EK en AB gaan hier nog naar kijken.
Issue 26 Afgesproken is om even te wachten op de LRR welke kant dat internationaal op gaat voordat besloten wordt hoe en of de Presentation Hierarchy daar geregistreerd zou moeten worden.
Issue 25 Voorlopig een lagere prio.
Issue 10 Even een lagere prio tot we meer zicht welke kan tde NTA op gaat bewegen.
Issue 8 Nog steeds geen update van XII.
## Rondvraag
Geen rondvraag.
## Afsluiting
