# Verslag
 **Werkgroep Nederlandse Taxonomie**

| Vergaderdatum | 06-12-2022 |
| --- | --- |
| Aanwezig | Tim Koelewijn (vz), Erwin Kaats (EK), Aad Bergman (AD), Appie Verschoor (AV), Jacques Urlus (JU), Sander 't Hoen (SH), Ernst Dunnink (ED)
| Afwezig | Rene van der Meij

## Opening
Voorzitter opent de vergadering en heet alle leden welkom.

## Mededelingen
Ren√© van der Meij vervangt Annemarie voor SBR Nexus. Hij heeft niet de mogelijkheid om altijd aanweizg te zijn maar zal bij belangrijke bespreekpunten aanwezig zijn.

## Vaststelling agenda
Geen wijzigingen.

## Verslag vorige bijeenkomst
Geen opmerkingen op het verslag.

## Terugkoppeling SBR omgeving

### EG Jaarverslaggevingsketen
Donderdag zal er een update worden gegeven over de technische infra tbv de verplichtstelling Groot.

### EG Gegevens en Proces en Techniek (EGG en PT)
Er zijn een aantal RFC's goedgekeurd in de EGG en die zullen richting platform gestuurd. RFC wijzigingen NTA18 moet nog worden uitgezet (TK checkt dit even bij Sharmie).
Het jaarplan is goedgekeurd met een actiepunten. Een aantal daarvan gaan naar de WGNT wat tegen die tijd met een officiele opdracht vanuit de EGG komt. Het gaat oa over de evt implementatie van OIM en de visie op de NTA.

### EG ReferentieGrootboekrekeningSchema (EGRGS)
De 3.5 beta taxonomie ligt klaar om deze week te publiceren. Helaas wat later dan de bedoeling, maar dat heeft te maken met wat aanloopproblemen met de nieuwe opzet en tooling. De excel van 3.5 beta is al een aantal weken geleden gepubliceerd.

### XBRL International
Base-Spec is nog bezig met reporting packages waar nog geen hele duidelijke richting is.
ESG is bezig met best practisec opstellen.
Calc 1.1 zal in voorjaar waarschijnlijk recommended worden.
Morgen start de digitale Data Amplified. Volgende week een conferentie in Madrid tbv oa ESEF.

## GitHub issues 
https://github.com/centrumvoorstandaarden/SBR_Werkgroep_NT/issues

## Rondvraag
De BD geeft aan dat het de komende tijd tuples uit haar taxonomie wil verwijderen omdat XBRL die steeds minder ondersteunt. Voor de NT18 zullen dan een aantal stromen als POC uitkomen, naast de werkelijke NT18. Kijken of die POC NT18 ook in hele keten getest kan worden. De bedoeling is om vanaf NT19 stromen daadwerkeloijk te gaan onttuplen.

## Afsluiting
