# Verslag
 **Werkgroep Nederlandse Taxonomie**

| Vergaderdatum | 07-06-2022 |
| --- | --- |
| Aanwezig | Tim Koelewijn (TK, vz), Ernst Dunnink (ED), Erwin Kaats (EK), Ronald Vis (RV), Sander 't Hoen (SH) en Annemarie van der Pol (AP) |
| Afwezig | Aad Bergman (AD), Jacques Urlus (JU) en Appie Verschoor (AV) |

## Opening
Voorzitter opent de vergadering en heet alle leden welkom.
## Mededelingen
AP zal om 14.30 aanhaken en JU is verhinderd, beiden door een andere overleggen.
## Vaststelling agenda
Geen wijzigingen.
## Verslag vorige bijeenkomst
Geen opmerkingen op het verslag.
## Terugkoppeling SBR omgeving
### EG Jaarverslaggevingsketen
SH De modelleringsrichtlijnen op concepten (de dictionaries) zijn gereed. Nu door naar de rest van het entypoint (presentation en validation).
### EG Gegevens en Proces &amp; Techniek (EGG&amp;PT)
Jaap stopt binnen SBR en dus als voorzitter. EGG ligt een beetje stil, de WGNT ook, mede omdat er in de jaarverslaggevingsketen op dit moment veel gebeurt. Veel going concern wat op zich niet verkeerd is. EK wil meer effort op NTA goed op orde krijgen. SH wil wel eerst weten wat het doel is en welk probleem met NTA aanpassingen wordt opgelost. RV verwaccht als overheid een eenduidig beeld naar buiten te geven dus verwacht goede strakke afspraken. Er volgt een discussie en afgesproken wordt dat er een visie document op de NTA wordt geschreven dat we in oktober bespreken. Actie TK en EK.
### EG ReferentieGrootboekrekeningSchema (EGRGS)
-
### SBR Accelaratie (SBRAcc)
Geen ontwikkelingen van de agenda.
### XBRL International
-
## GitHub issues 
https://github.com/centrumvoorstandaarden/SBR_Werkgroep_NT/issues
Issue 51 komt in groter verband terug in visie doc NTA. BD kan ext1 en ext2 wellicht verwijderen.
Iseue 48 EK en TK zullen nogmaals een voorstel maken. TK plant wat in.
Issue 43 moet de volgende WGNT bespreken met AB erbij.
Issue 40 mbt Assertion Severity 2.0 gaat ingebracht worden bij de EGG. TK gaat een kort stukje schrijven.
Issue 27 en 28 zijn ondertussen voldoende gereviewed. Issue sluiten.
Issue 26 moet nog voorzien worden van wat tektst over de PresentationHierarchy. Nog niet gedaan.
Issue 25 OIM zal voorlopig niet gebruikt worden, dus het issue heeft een lage prio vooralsnog.
Issue 13 is geen reactie op gekomen. Het is een belang van 1 SWO en blijkbaar niet zo belangrijk. Issue voor nu sluiten.
Issue 10 is niets aan gedaan, doorschuiven naar de volgende keer.
Issue 8 SH heeft nog geen antwoord gekregen van Paul Warren.
Issue 7 afgesproken dat we gaan verwijzen naar best practices in XII. Issue sluiten.,
Issue 5 laten zoals is want tuples verdwijnen op termijn waarmee de false positives in deze ook verdwijnen. Issue sluiten.
## Rondvraag
RV huiswerk graag opnemen als extra onderwerp in het verslag.
## Afsluiting

### Huiswerk volgende WGNT
TK en EK issue 48 voorbereiden.
TK issue 40 voorbereieden.
