# Verslag
 **Werkgroep Nederlandse Taxonomie**

| Vergaderdatum | 06-09-2022 |
| --- | --- |
| Aanwezig | Tim Koelewijn (TK, vz), Appie Verschoor (AV), Jacques Urlus (JU), Ernst Dunnink (ED), Erwin Kaats (EK), Sander 't Hoen (SH) en Lilian Sep (LS) |
| Afwezig |  Aad Bergman (AD), Ronald Vis (RV) en Annemarie van der Pol (AP) |

## Opening
Voorzitter opent de vergadering en heet alle leden welkom.
## Mededelingen
Geen mededelingen.
## Vaststelling agenda
Geen wijzigingen.
## Verslag vorige bijeenkomst
Geen opmerkingen op het verslag.
## Terugkoppeling SBR omgeving
### EG Jaarverslaggevingsketen
Verplichtstelling groot projectplan lag gereed maar is met een jaar uitgesteld. Daarop heeft de projectleider zich teruggetrokken. 
De oude digipoort niet gaat inline niet ondersteunen en in de nieuwe is het niet in de plannen opgenomen. Vanaf januari 2024 moet inline ontvangen kunnen worden, dat wordt krap. Afwachten wanneer er meer duidelijk komt.
### EG Gegevens en Proces &amp; Techniek (EGG&amp;PT)
Sebastiaan Bal is interim voorzitter EGG&amp;PT, maar waarschijnlijk is dit eenmalig. De afstemming over de toekomst van de NTA (en afsprakenstelsel in het algemeen) voorlopig afstemmen met Sebastiaan.
### EG ReferentieGrootboekrekeningSchema (EGRGS)
De 3.5 alfa excel is gepubliceerd. De eerste taxonomie staat er ondertussen ook en voldoet aan de RFC. Alle strommen zitten er nog niet in omdat de SBR taxonomie nog niet compleet is. In de beta zullen die wel aanwezig zijn. Handmatige slagen zijn er met het beheertool helemaal tussenuit.
### XBRL International
WG Taxonomy Design kijkt af van bestaande taxonomieÃ«n, waaronder IFRS.
In de WG Basespec speelt op dit moment niet zo veel.
Ook WG OIM maakt niet zo veel vaart op het taxonomie deel.
WG Formulas is begonnen met de specificatie compatible maken voor OIM. TK maakt samen met Paul Hulst een aanzet hiervoor.
Volgende maand start de WG Digital Signature. Jacques Urlus, Sebastiaan Bal en Bas Groenveld zitten er oa bij.
### Vorm van de NTA
Nu Sebastiaan Bal de voorzitter is van de EGG&amp;PT wordt afgesproken om met hem door te spreken hoe hiermee om te gaan. De algemene stemming binnen de WGNT is dat meer aansluiting bij de internationale best practices en zo gering mogelijke set aan SBR eigen regels wenselijk is.
## GitHub issues 
https://github.com/centrumvoorstandaarden/SBR_Werkgroep_NT/issues
Issue 56 Voorstel is om documentation label en commentairy guidance als uitzondering op te nemen (en daarmee het lijstje om te draaien). De verschillende labels mogen niet semantisch afwijken. Daarna het voorstel inbrengen bij de EGG.
Issue 51 Even on hold tot het gesprek met Sebastiaan Bal is geweest mbt de NTA en best practices. 
Iseue 48 Even on hold tot het gesprek met Sebastiaan Bal is geweest mbt de NTA en best practices. 
Issue 43 Nog te doen.
Issue 40 TK heeft korte toelichting geschreven. Dat gaat naar de EGG.
Issue 26 TK heeft een korte toelichting op de PResentation Hierarchy geschreven. Afgesproken wordt om even te wachten op de LRR welke kant dat internationaal op gaat voordat besloten wordt hoe en of de Presentation Hierarchy daar geregistreerd zou moeten worden.
Issue 25 Geen wijziging.
Issue 10 Even on hold tot het gesprek met Sebastiaan Bal is geweest mbt de NTA en best practices. 
Issue 8 Nog steeds ggen update van XII.
## Rondvraag
Geen rondvraag.
## Afsluiting
