# Verslag
 **Werkgroep Nederlandse Taxonomie**

| Vergaderdatum | 05-07-2022 |
| --- | --- |
| Aanwezig | Tim Koelewijn (TK, vz), Appie Verschoor (AV), Aad Bergman (AD), Ernst Dunnink (ED), Erwin Kaats (EK), Ronald Vis (RV), Sander 't Hoen (SH) en Annemarie van der Pol (AP) |
| Afwezig | Jacques Urlus (JU) |

## Opening
Voorzitter opent de vergadering en heet alle leden welkom.
## Mededelingen
AP gaat volgende week met zwangersschapsverlof. Haar vervanger is Lilian Sep.
## Vaststelling agenda
Geen wijzigingen.
## Verslag vorige bijeenkomst
Geen opmerkingen op het verslag.
## Terugkoppeling SBR omgeving
### EG Jaarverslaggevingsketen
AB Bezig met het opstellen van een PvA en een impactanalyse van de wijzigingen op beide DigiPoorten. Moet in juli afgerond zijn vwb DigiPoorten. De nieuwe DigiPoort heeft vertraging opgelopen vanwege onderliggende techniek. Sebastiaan Bal is projectleider geworden op dit dossier binnen Logius. Uiteindelijk zullen zaken hieruit in WGNT terechtkomen (reihting 2e helft van 2022).De markt vraagt een jaar uitstel (dus van verslagjaar 2023 naar 2024) voor de verplichtstelling van Groot. Verslagjaar 2023 is vooralsnog vrijwillig dus de KvK moet wel kunnen ontvangen.
ED Er zijn nog meerdere keuzes te maken binnen KvK. Dus ook KvK heeft nog wel wat te doen voor het gereed is om de veranderingen aan te kunnen.
### EG Gegevens en Proces &amp; Techniek (EGG&amp;PT)
AB Er is vanuit Logius nog steeds te weinig aandacht voor P&amp;T. Graag vanuit oa BD een signaal naar Arman Alavi dat P&T aandacht moet krijgen.
### EG ReferentieGrootboekrekeningSchema (EGRGS)
EK De beheertooling is opgeleverd dus Logius zit er nu niet meer tussen.
TK De RFC is besproken en door de Beheergroep goedgekeurd om uit te zetten, maar blijkbaar nog niet uitgezet. 
### SBR Accelaratie (SBRAcc)
Geen ontwikkelingen dus afvoeren van de agenda. Graag iedereen TIP wel volgen en melden bij geval, maar geen vast agendapunt.
### XBRL International
Terugkoppeling XBRL Europe Parijs.
TK Veel ESEF presentaties. Er zijn veel fouten binnen de eerste anleveringen ontdekt, maar verwachting is dat die snel zullen afnemen. Blocktagging is men hard mee bezig maar daar is nog veel werk te verrichten. Naar verwachting zal het eerst grofmazig worden opgezet en zal er later meer detaillering komen. Ondertekening is nog geen standaard. Verschillende landen hebben helaas verschillende oplossingen.
EK ESG probeert meerdere standaarden te bundelen. Is nog veel werk te verrichtenm maar boeken wel gestaag vooruitgang.
RV Calculation 1.1 zijn eigenlijk alleen wat bugfixes tbv aansluiting bij OIM.
TK OIM instance kant is recommended sinds oktober 2021. OIM taxonomie kant bestaat uit 4 fases:
- Core Taxonomy Information (CTI) om een OIM instance te kunnen verwerken. Deze is bijna in PWD status.
- Simpele linkbase relaties zoals labels en references. Nog te starten.
- Volledige validatie obv types (huidige schema validatie). Nog te starten.
- Overige zoals Formulas, Tables, ...
OIM Formulas zal binnen de WG Formulas worden opgepakt. Men is daarbij oa op zoek naar het los komen van XML. Formulas is gebaseerd op XPath en dus XML, dus men gaat op zoek naar een andere syntax oid. Daarnaast wil men meer table gebaseerd kunnen valideren. Dus een row in een table valideren zonder daarbij eerst de hele table te hoeven laden. Dat ondersteunt ook streambased processing.
## GitHub issues 
https://github.com/centrumvoorstandaarden/SBR_Werkgroep_NT/issues
Issue 51 komt in groter verband terug in visie doc NTA. BD kan ext1 en ext2 wellicht verwijderen. TK en EK maken voor de NT18 een voorstel.
Iseue 48 EK en TK zullen nogmaals een voorstel maken. Er is een eerste overleg geweest maar moet nog een vervolg krijgen. TK pakt dit op.
Issue 43 er volgt een dioscussie over hoe de filing rules (een aanverwante) het beste kunnen worden onderhouden en gepubliceerd. EK en AB zullen met een voorstel komen.
Issue 40 mbt Assertion Severity 2.0 gaat ingebracht worden bij de EGG. TK gaat een kort stukje schrijven.
Issue 26 moet nog voorzien worden van wat tektst over de PresentationHierarchy. Nog niet gedaan. TK pakt dit op.
Issue 25 OIM zal voorlopig niet gebruikt worden, dus het issue heeft een lage prio vooralsnog.
Issue 13 is geen reactie op gekomen. Het is een belang van 1 SWO en blijkbaar niet zo belangrijk. Issue voor nu sluiten. Frank Nielen zal het inbrengen bij EGG. 
Issue 10 is niet aan gedaan, doorschuiven naar de volgende keer. TK pakt dit op.
Issue 8 SH heeft nog geen antwoord gekregen van Paul Warren.
Issue 7 afgesproken dat we gaan verwijzen naar best practices in XII. Issue sluiten. Label toevoegen om terug te koppelen aan EGG.
## Rondvraag
AV Tooling staat op ander adres.
## Afsluiting
