# Verslag
 **Werkgroep Nederlandse Taxonomie**

| Vergaderdatum | 01-11-2022 |
| --- | --- |
| Aanwezig | Erwin Kaats (EK, vz), Aad Bergman (AD), Appie Verschoor (AV), Jacques Urlus (JU), 
| Afwezig |   Ronald Vis (RV),Ernst Dunnink (ED), Sander 't Hoen (SH), Lilian Sep (LS), en Annemarie van der Pol (AP)

## Opening
Voorzitter opent de vergadering en heet alle leden welkom.

## Mededelingen
Geen mededelingen.

## Vaststelling agenda
Geen wijzigingen.

Verslag:
Opmerking van vorige keer: AB was aanwezig.


## Verslag vorige bijeenkomst
Geen opmerkingen op het verslag.



## Terugkoppeling SBR omgeving

### EG Jaarverslaggevingsketen
Sebastiaan Bal is bezig met een onderzoek. Er wordt gekeken naar het opsplitsen van afsprakenstelsel en techniek.
Het afsprakenstelsel kan men mee beginnen uit te werken, de techniek is nog onderdeel van discussie.

### EG Gegevens en Proces en Techniek (EGG en PT)

Er wordt gewerkt aan het jaarplan. Dat is volgende week hopelijk afgerond.

### EG ReferentieGrootboekrekeningSchema (EGRGS)
Business as usual. PvA van kwartiermaker is goedgekeurd. Betaversie van RGS 3.5 komt eraan.

### XBRL International
Base-Spec is weer bezig met reporting packages. Dit volgen we, maar voor ons is dit op het moment niet iets om ons in te mengen.

XBRL Europe ESG Werkgroep is bezig met het interconnectivity vraagstuk. De TD-WG van XBRL Int is hierbij aangesloten.

Digital Signature WG is van start gegaan. Dit heeft op dit moment nog geen raakvlak met SBR.

## Assertion Severity 2.0
We hebben de RfC besproken, maar hebben geen extra input voor de EGG.

## GitHub issues 
https://github.com/centrumvoorstandaarden/SBR_Werkgroep_NT/issues

### RfC NT18

Er dient een RfC aangemaakt te worden met de volgende regel(s):

- 2.02.01.05, issue 56


## Rondvraag
Geen rondvraag.

## Afsluiting
