# Verslag
 **Werkgroep Nederlandse Taxonomie**

| Vergaderdatum | 10-01-2023 |
| --- | --- |
| Aanwezig | Tim Koelewijn (vz), Erwin Kaats (EK), Aad Bergman (AD), Appie Verschoor (AV), Ernst Dunnink (ED)
| Afwezig | Jacques Urlus (JU), Sander 't Hoen (SH), Rene van der Meij (RM)

## Opening
Voorzitter opent de vergadering en heet alle leden welkom.

## Mededelingen
-

## Vaststelling agenda
Geen wijzigingen.

## Verslag vorige bijeenkomst
Geen opmerkingen op het verslag.

## Terugkoppeling SBR omgeving

### EG Jaarverslaggevingsketen
Plan wordt dat de verplichting voor Groot per 1-1-2025 ingaat.

### EG Gegevens en Proces en Techniek (EGG en PT)
Er zijn een aantal RFC's goedgekeurd in de EGG van november en die zullen richting het Platform worden gestuurd. Het concept besluit op de RFC wijzigingen NTA18 moet nog door de EGG worden goedgekeurd en kan dan ook naar het Platform.
Het jaarplan is goedgekeurd met actiepunten. Een aantal daarvan gaan naar de WGNT wat tegen die tijd met een officiele opdracht vanuit de EGG komt. Het gaat oa over de evt implementatie van OIM en de visie op de NTA.

### EG ReferentieGrootboekrekeningSchema (EGRGS)
De BD moet haar review op de 3.5 beta taxonomie nog afronden. Daarna kan de 3.5 def taxonomie worden gemaakt en gepubliceerd.

### XBRL International
WG Formula is onder leiding van Paul Hulst bezig met een fix voor OIM (Formula versie 1.01). Komt erop neer dat oa het Tuplefilter vervalt en nodetraversing in XPath niet meer mag. Daarnaast kijkt men waarheen het moet met Formula op de lange termijn. In maart zal er daarvoor een speciale WG Formula in Oxford zijn.

## NT18
Het concept besluit is positief dus de RFC wijzigingen NTA18 zal er wel worden goedgekeurd.
Het sbr domein van de NT18 moet weer worden geproduceerd. AB heeft het op zijn planning staan.

## GitHub issues 
https://github.com/centrumvoorstandaarden/SBR_Werkgroep_NT/issues

## Rondvraag
Geen vragen.

## Afsluiting
